臺灣桃園地方法院民事裁定
111年度家聲字第95號
聲  請  人  國軍退除役官兵輔導委員會桃園市榮民服務處

法定代理人  徐偉光  


上列聲請人聲請變賣被繼承人崔榮欽遺產事件，本院裁定如下：
    主    文
許可聲請人變賣被繼承人崔榮欽所有如附表所示之動產。
聲請程序費用由被繼承人崔榮欽之遺產負擔。
    理  由
一、按被繼承人在臺灣地區之遺產，由大陸地區人民依法繼承者
    ，其所得財產總額，每人不得逾新臺幣（下同）2百萬元；
    第1項遺產中，有以不動產為標的者，應將大陸地區繼承人
    之繼承權利折算為價額。臺灣地區與大陸地區人民關係條例
    第67條第1項前段、第4項前段定有明文。次按為清償債權或
    交付遺贈物之必要，管理人經親屬會議之同意，得變賣遺產
    。親屬會議不能召開或召開有困難時，依法應經親屬會議處
    理之事項，由有召集權人聲請法院處理之。民法第1179條第
    2項、第1132條定有明文。次按遺產管理人為清償債權、交
    付遺贈物或移交遺產給大陸地區繼承人，有變賣遺產之必要
    者，應聲請法院許可後辦理。退除役官兵死亡無人繼承遺產
    管理辦法第8條之1第1項定有明文。
二、聲請意旨略以：被繼承人崔榮欽（男，民國0年00月00日生
    ，身分證統一編號：Z000000000號）為受聲請人列冊服務之
    退除役官兵，已於86年2月4日死亡，遺有如附表所示之動產
    。因被繼承人在臺無繼承人，依臺灣地區與大陸地區人民關
    係條例第68條及退除役官兵死亡無人繼承遺產管理辦法第4
    條，聲請人為被繼承人之法定遺產管理人，依法執行遺產管
    理人之職務，並經本院以88年度家催字第98號裁定公示催告
    被繼承人在大陸地區之繼承人在案。茲因聲請人所管理被繼
    承人之遺產，已有大陸地區人民崔道奎聲請繼承，經本院准
    予備查在案，但迄未出面辦理領取，造成保管箱費用累積多
    年費用之情，支出恐有逾越動產自身價值之可能。故請准聲
    請人變賣被繼承人所遺如附表所示之動產等語。
三、聲請人主張之上揭事實，據提出被繼承人戶籍謄本、榮民基
    本資料、本院88年度家催字第98號民事裁定、公示催告新聞
    紙、本院87年9月28日桃院華民聲繼簡字第108號函、遺產收
    支查詢作業、國軍退除役官兵輔導委員會桃園市榮民服務處
    104年4月7日、110年12月16日通知繼承人之函稿等在卷為證
    ，並經本院依職權調取本院87年度聲繼字第108號卷核閱無
    訛，自堪信為真。又經本院調閱被繼承人崔榮欽之親等關聯
    (二親等)資料，其並無民法第1131條所定之親屬會議會員存
    在，自難期被繼承人之親屬會議能召開，進而同意聲請人變
    賣被繼承人之遺產，依此，聲請人聲請本院許可變賣被繼承
    人之遺產，自屬有據。又聲請人擔任遺產管理人期間，已向
    本院聲請為公示催告，並經本院以88年度家催字第98號對被
    繼承人之合法繼承人（不含大陸地區之繼承人）准為公示催
    告在案，現公示催告已期滿，經被繼承人之大陸地區繼承人
    崔道奎於87年9月15日聲請繼承，並經本院以87年度聲繼字
    第108號函准備查在案，亦經本院依職權調閱上開聲請繼承
    事件卷宗查核無訛，是聲請人為移交遺產予大陸地區人民崔
    道奎，經多次函催，惟崔道奎迄未出面辦理，經聲請人將附
    表所示之動產放置保管箱保管多年，致因此支出保管箱管理
    費用恐有逾動產自身價值，實確有變賣遺產之必要，並清償
    上開債權，以維護遺產利益及公益。依前開規定，其聲請准
    予變賣被繼承人所遺之如附表所示之動產，核無不合，應予
    准許。
四、爰裁定如主文所示。　　
中　　華　　民　　國　　111 　年　　7 　　月　　6 　　日
                   家事法庭     法  官　姚重珍
以上正本係照原本作成。
如對本裁定抗告須於裁定送達後10日內向本院提出抗告狀，並繳
納抗告費新臺幣1,000元。
中　　華　　民　　國　　111 　年　　7 　　月　　7 　　日
                                書記官　王小萍　　　　　
附表：　　　　　　　　　 
編號 品 項 數   量 1 金戒指 2枚（重量：5.65、5.65公克）